# 请教陈版：同一控制下企业合并，被合并方报告期内合并范围发生变化的处理

提问人：lic_tian 时间：2020-02-29 08:05:25
陈版，您好：
业务场景：A公司 2019 年同一控制下企业合并B公司，报告期为 2017 年至 2019 年 6 月 30 日。B公司与C公司原为同一法人主体且编制合并报表，该法人主体与 2019 年 6 月完成分立，但在 2017 年至 2019 年 6 月，该主体发生多次合并范围变化，导致难以还原报告期分属B、C公司的净资产及净利润，故无法按照准则要求自合并业务当期期初进行调整。
想向您请教，在该场景下同一控制下合并范围是否理解正确，还是应以分立前主体作为被合并方？如被合并方财务报表难以还原，应遵循何种原则进行会计处理？
十分感谢

回答人：chenyiwei
如被合并方财务报表难以还原，可考虑以分立前主体作为分立日之前的被合并方，纳入合并日之前的A公司合并报表，在分立日（ 2019 年 6 月）将分出到C公司的资产、负债从A的合并报表中予以转销（视同对股东的分配，冲抵权益）。

提问人：lic_tian 时间：2020-03-01 08:05:26
感谢陈版回复，目前的苦手在于，分立前主体实际为A公司控股股东，如采用原主体作为合并方会出现循环持股问题。目前初步想法是按照分立后B主体所持权益自 2017 年重新编制合并报表，尽量还原报告期内的权益变化，但没有找到类似的参考案例，不确定是否存在违反准则要求的情况。

回答人：chenyiwei
可能也只能这样了。